臺灣新竹地方法院民事小額判決  
111年度竹北小字第17號
原      告  葉玉珠  
被      告  張信德  



上列當事人間損害賠償事件，本院於民國111年1月13日辯論終結
，判決如下：
　　主　　　文
被告應給付原告新臺幣伍仟柒佰零參元，及自民國一一○年十二
月三十一日起至清償日止，按年息百分之五計算之利息。
原告其餘之訴駁回。
訴訟費用新臺幣壹仟元由被告負擔新臺幣伍佰壹拾參元；餘由原
告負擔。
本判決第一項得假執行。
　　事實及理由
一、原告主張：
㈠、原告於民國（下同）108年12月7日18時所有車輛車號00-0000
    （下稱系爭車輛）停放於新竹縣竹北市福興東路二段與嘉豐
    一街口，遭被告駕駛車號000-0000汽車碰撞，致系爭車輛車
    牌框凹陷、螺絲鬆脫、前保桿烤漆及飾條損壞，經估價新臺
    幣（下同）11,120元修復。爰依民法第184條第1項前段、第
    2項、第191條之2、第193條第1項、第195條第1項前段規定
    起訴。
㈡、訴之聲明：
　⒈被告應給付原告11,120元及自起訴狀繕本送達翌日起至清償
    日止，按年利率百分之5計算之利息。
　⒉訴訟費用由被告負擔。　　
二、被告答辯：
㈠、時間久遠，我應該沒有撞到原告的車子。原告的車牌是凹進
    去的，應該要有尖物才會造成這種狀況，我的後保險桿是平
    的，不可能會造成這樣的損傷。如果我有碰到原告的車，原
    告的車牌應該沾有我的車漆。那天車子是我開的，我確實有
    停在原告的車子前面。
㈡、答辯聲明：
　　駁回原告之訴。　　
三、兩造不爭執事項：
    車號00-0000汽車為原告所有，車號000-0000為被告所有，1
    08年12月7日18時許，被告所有前開車輛停放於原告前開車
    輛前方如卷內照片所示。
四、本件爭點：
    原告請求被告給付11,120元，及自起訴狀繕本送達翌日起至
    清償日止按年息百分之5計算之利息，有無理由？
五、法院之判斷：
㈠、原告主張之前開事實，提出新竹縣政府警察局竹北分局六家
    派出所道路交通事故照片、道路交通事故現場圖、估價單等
    為證（本院卷第13-23頁），被告雖就其於前開時間、地點
    駕駛車號000-0000汽車停放於原告前開車輛前方如卷內照片
    所示之事實不爭執，然否認有造成原告車輛損害，辯稱原告
    車輛損害係尖物所致等語。經查，本院依職權向新竹縣政府
    警察局竹北分局函調本件車禍事故資料，經該分局以110年1
    2月24日竹縣北警交字第1103602888號函檢送道路交通事故
    現場圖、道路交通事故調查紀錄表、道路交通事故照片黏貼
    紀錄表等件（本院卷第49-60頁），原告於道路交通事故調
    查紀錄表稱：我於108年12月6日晚間21時將我的自小客車2P
    -0740停放於福興東路二段與嘉豐一街口路旁，今（7）日18
    時15分要駕車時發現有輛自小客AYG-0971的後保險桿直接整
    個貼在我的車前頭，壓扁我的車牌固定座，我的前保險桿遭
    撞擊損壞，故我報警處理。停車時，前方並無AYG-0971自小
    客車等語（本院卷第53頁）。參酌卷內現場及車損照片，兩
    車確實有緊貼碰撞之情形，系爭車輛前車車牌鬆脫及前保險
    桿擦拉刮痕，被告車輛之後車保險桿有擦撞刮痕之痕跡，二
    車車損位置相符，被告自陳其有駕駛車號000-0000車輛，並
    停放於系爭車輛前（本院卷第83頁），堪認本件事故係被告
    於上開時地駕車欲駛入路邊停車，未注意兩車間隔狀況，因
    而擦撞停放於後方之系爭車輛車牌及前保險桿。足徵被告就
    本件車禍之發生確有過失，且系爭車輛之損害與被告之過失
    行為間，有相當因果關係，被告應就本件事故負全部過失之
    侵權行為損害賠償責任。
㈡、按因故意或過失，不法侵害他人之權利者，負損害賠償責任
    ；汽車、機車或其他非依軌道行駛之動力車輛，在使用中加
    損害於他人者，駕駛人應賠償因此所生之損害；不法毀損他
    人之物者，被害人得請求賠償其物因毀損所減少之價值，民
    法民法第184條第1項前段、第191條之2、第196條定有明文
    。物被毀損時，被害人除得依據民法第196條請求賠償外，
    並不排除民法第213條至第215條之適用，依民法第196條請
    求賠償物被毀損所減少之價額，得以修復費用為估定之標準
    ，但以必要者為限（例如：修理材料以新品換舊品，應予折
    舊），亦有最高法院77年度第9次民事庭會議決議、73年度
    台上字第1574號民事判決意旨可資參照。本件被告就本件事
    故之發生有過失，應賠償原告系爭車輛之損害，已如前述，
    經查，系爭車輛修復費用依估價單所示，鈑金費用1,600元
    、塗裝3,500元、零件6,020元（本院卷第13頁），又本院參
    酌上開估價單中之修復項目核與系爭車輛受損之情形大致相
    符，應屬修復系爭車輛所必要。惟系爭車輛係於91年6月出
    廠，有公路監理電子閘門查詢資料在卷可按（本院卷第77頁
    ），審酌汽車自出廠時起，即因置放銹化等因素，而漸減其
    使用及出售之價值，因此不同年份出廠之汽車其價值自有不
    同，則系爭車輛之折舊應以年月出廠時起算，雖不知實際出
    廠之日，惟依民法第124條第2項之規定，可推定其為該月15
    日出廠，是本件以91年6月15日為出廠日期，至系爭事故發
    生時（即108年12月7日）已逾5年，揆之前揭說明，以新品
    換舊品而更換之零件，自應予以折舊，依營利事業所得稅查
    核準則第95條第6項規定：「固定資產提列折舊採用定率遞
    減法者，以1年為計算單位，其使用期間未滿1年者，按實際
    使用之月數相當於全年之比例計算之，不滿1月者，以月計
    」，而依行政院所頒「固定資產耐用年數表」及「固定資產
    折舊表」之規定，小客車之耐用年數為5年，依定率遞減法
    每年折舊千分之369，但其最後1年之折舊額，加歷年折舊累
    計額，其總和不得超過該資產成本額之10分之9。本院依前
    開定率遞減法規定計算系爭車輛更新零件折舊後金額應為60
    3元（計算方式詳附表所示）。另關於鈑金、塗裝無折舊之
    問題，且該部分之支出係屬修復系爭車輛所必要之費用，故
    系爭車輛之必要修復費用共為5,703元（計算式：1,600＋3,5
    00＋603＝5,703元）。從而，原告請求被告賠償修復系爭車輛
    之費用5,703元，應予准許。
㈢、末按，給付有確定期限者，債務人自期限屆滿時起，負遲延
    責任；給付無確定期限者，債務人於債權人得請求給付時，
    經其催告而未為給付，自受催告時起，負遲延責任；其經債
    權人起訴而送達訴狀，或依督促程序送達支付命令，或為其
    他相類之行為者，與催告有同一之效力；遲延之債務，以支
    付金錢為標的者，債權人得請求依法定利率計算之遲延利息
    ；應付利息之債務，其利率未經約定，亦無法律可據者，週
    年利率為百分之5，民法第229條第1項、第2項、第233條第1
    項前段及第203條分別定有明文。本件原告之請求，係以支
    付金錢為標的，未約定利率，且給付未確定期限，依上開規
    定，原告請求被告給付自起訴狀繕本送達翌日（110年12月2
    0日寄存送達，有送達證書在卷可稽，見本院卷第65-69頁，
    依民事訴訟法第138條規定經10日即110年12月30日發生效力
    ）即110年12月31日起至清償日止，按年息百分之5計算之利
    息，為有理由，應予准許。
㈣、綜上所述，原告依侵權行為損害賠償之法律關係，起訴請求
    被告給付原告5,703元，及自110年12月31日起至清償日止，
    按年息百分之5計算之利息，為有理由，應予准許。
六、本件為適用小額訴訟程序所為被告敗訴之判決，應依職權宣
    告假執行，並於裁判時確定訴訟費用如主文第3項所示之金
    額（第一審裁判費1千元已由原告預納)。
七、本件判決基礎之事證已臻明確，兩造其餘之攻擊防禦方法及
    所提證據，經審酌後核與判決結果不生影響，爰不一一論述
    ，併此敘明。
八、據上論結，原告之訴為一部有理由、一部無理由，依民事訴
    訟法第436條之23、第436條第2項、第79條、第436條之19第
    1項、第436條之20，判決如主文。
中　　華　　民　　國　　111 　年　　1 　　月　　28　　日
　　　　　　　　　竹北簡易庭　  法　官　林麗玉
以上正本係照原本作成。
如不服本判決，須以違背法令為理由，於判決送達後20日內向本
庭提出上訴狀（應按他造當事人之人數附繕本），併繳納上訴審
裁判費。
中　　華　　民　　國　　111 　年　　1 　　月　　28　　日
　　　　　　　　　　　　　　　  書記官　郭春慧　
附表
-----
折舊時間           金額
第1年折舊值        6,020×0.369=2,221
第1年折舊後價值    6,020-2,221=3,799
第2年折舊值        3,799×0.369=1,402
第2年折舊後價值    3,799-1,402=2,397
第3年折舊值        2,397×0.369=884
第3年折舊後價值    2,397-884=1,513
第4年折舊值        1,513×0.369=558
第4年折舊後價值    1,513-558=955
第5年折舊值        955×0.369=352
第5年折舊後價值    955-352=603